# 实收资本问题

提问人：liubin988513 时间：2011-05-20 09:59:53
陈老师 您好 我想请问下 审核实收资本增加【增资】 是不是看截止审计现场结束日其是否符合审计准则中验资准则条件？而不是看其是否出具了审计报告？如果审计时，其不符合增资条件，但确实是为了增资【工商局意愿】，现金流量表是依据目的反映在吸收投资还是收到经营活动？？谢谢

回答人：chenyiwei
不清楚你问的具体问题。如果是已经出资但尚未办理验资和工商变更的出资能否确认为期末实收资本的问题，则主要是看截至资产负债表日（注意不使外勤结束日），验资准则及其指南所规定的该新增出资审验时的取证要求和审验要求是否均可得到满足，也就是：
假定该客户聘请你以资产负债表日作为验资报告日出具验资报告，这样的验资报告能否出具。如果符合验资报告出具条件的，则即使实际截至资产负债表日尚未完成验资，也可在报表上确认为实收资本。 如果不符合验资报告出具条件，但确实是以增资为目的的投入，汇款凭证上注明为投资款，并且期后已经满足出具验资报告的取证要求的，现金流量表上可列报为吸收投资收到的现金。